【裁判字號】    89,訴,651
【裁判日期】    890706
【裁判案由】    毒品危害防制條例
【裁判全文】
臺灣臺南地方法院刑事判決                          八十九年度訴字第六五一號
    公  訴  人  台灣台南地方法院檢察署檢察官
    被      告  乙○○
    指定辯護人  公設辯護人  甲○○
右列被告因違反毒品危害防制條例案件，經檢察官提起公訴 (八十九年度偵緝字第
四二五號)，本院判決如左：
    主  文
乙○○連續販賣第一級毒品，累犯，處無期徒刑，褫奪公權終身。
販賣所得新台幣壹萬元沒收，如全部或一部不能沒收時，以其財產抵償之；另第一級
毒品海洛因壹大包（合計淨重壹拾柒點伍陸公克、包裝重壹點玖玖公克）、第二級毒
品安非他命壹包（毛重零．壹公克）、已使用過注射針筒貳支均沒收銷燬之；分裝袋
肆拾捌只沒收。
    事  實
一、乙○○前有煙毒、麻藥前科，又於民國八十五年間因違反麻醉藥品管理條例罪經
    本院判處有期徒刑五月確定，甫於八十六年十一月三日易科罰金執行完畢，仍不
    知悔改，復基於概括之犯意，先後於八十九年一月二十四日及同年月二十五日，
    在其台南市○○路六十六號八樓之一之住處，以每次新台幣（下同）五千元之代
    價，販售第一級毒品海洛因與丙○○吸食。嗣於八十九年一月二十五日下午二十
    一時四十五分許，在台南市○○路六十六號地下室出口處查獲丙○○後，隨即於
    同日下午二十二時許，經警循線在乙○○之上址住處查獲，並扣得第一級毒品海
    洛因一大包（一大包、二小包合計淨重十七．五六公克、包裝重一．九九公克）
    、毒品分裝袋四十八個、使用過之注射針筒二支、第二級毒品安非他命一包（毛
    重○．一公克）
二、案經台南市警察局第一分局報請台灣台南地方法院檢察署檢察官偵查起訴。
    理  由
一、訊之被告，固坦承扣案之第一級毒品海洛因及毒品分裝袋等物均係其所有，惟矢
    口否認有販賣第一級毒品海洛因與丙○○之犯罪事實，辯稱：毒品係伊送給丙○
    ○，並非販賣云云。惟查：右揭犯罪事實，業據證人丙○○在警訊中供述綦詳，
    且警方係根據證人之指述始在被告住處查獲扣案之第一級毒品海洛因及分裝袋等
    證物。又證人丙○○雖於偵、審中改稱毒品是向被告借的，五千元也是向被告借
    的云云，然被告則辯稱毒品是送給丙○○的，不是丙○○向伊借的云云，同時被
    告於警、偵訊中也從未提及丙○○曾向伊借錢之事，則兩人所供顯不相符合，足
    徵證人嗣後所陳無非迴護被告之詞，不足採信。況被告若無販賣第一級毒品海洛
    因情事，何須持有淨重達十七．五六公克之海洛因及準備分裝袋高達四十八個之
    多？加諸毒品海洛因之價值高，而政府又查禁嚴格，被告與證人丙○○並無何特
    殊情誼，依一般常情，焉有連續無償贈送之理，且還借與丙○○五千元花用，卻
    又未約定利息或清償時間？殊與常情有悖！被告所辯，顯係畏罪卸責之詞，不足
    採信。此外，扣案毒品經送檢驗結果，確屬第一級毒品海洛因，合計淨重十七．
    五六公克，包裝重一．九九公克，復有法務部調查局鑑定通知書乙紙附卷可稽。
    本件事證已臻明確，被告犯行洵堪認定，應依法論科。
二、被告既否認販賣毒品海洛因犯行，本院自無從查得其具體販入、賣出之實際利得
    金額，惟徵之海洛因因物稀價昂，且為政府嚴予查緝之違禁物，凡販賣毒品者，
    苟無利可圖，應無甘冒被供出來源或被檢警查緝法辦之危險而平價供應他人之理
    ，因此其販入之價格必較出售之價格低廉，或以同一價格販賣而減少毒品之份量
    ，而有從中賺取買賣價差牟利之意圖及事實，應屬合理之認定，倘無差額利潤可
    圖，衡情其應不致於甘冒風險，無端平白將毒品給與丙○○吸食之可能，基上說
    明，堪認本件被告販入海洛因之價格必較販出之價格為低，而有從中賺取差額利
    潤圖利之事實，是被告具有營利意圖甚明。
三、按海洛因係屬毒品危害防制條例第二條第二項第一款所定之第一級毒品，核被告
    乙○○意圖營利販賣海洛因，所為係犯毒品危害防制條例第四條第一項之罪。被
    告販賣海洛因前之持有行為，本應以持有罪論，惟持有後進而販賣，其持有之低
    度行為應為販賣之高度行為所吸收，故不另論罪。又被告先後二次販賣行為，時
    間緊接，犯罪構成要件相同，顯係基於概括犯意反覆為之，應依連續犯之規定以
    一罪論，並加重其刑。惟販賣第一級毒品罪之法定最重本刑為死刑、無期徒刑，
    依法不得加重，故不再加重被告之刑；再被告前有煙毒、麻藥前科，又於八十五
    年間因違反麻醉藥品管理條例罪經本院判處有期徒刑五月確定，甫於八十六年十
    一月三日易科罰金執行完畢，有台灣高等法院被告全國前案紀錄表乙紙可憑，其
    於五年內再犯本件有期徒刑以上刑之罪，為累犯，惟依上所述，販賣第一級毒品
    罪之法定最重本刑為死刑、無期徒刑，故不再加重被告之刑。爰審酌被告之品行
    、犯罪之動機、目的、手段、犯罪後否認犯行尚乏悔意、販賣毒品數量及對社會
    所生危害等一切情狀，量處如主文所示之刑，並宣告褫奪公權終身，以資懲儆。
    另被告販賣毒品所得之金額共計一萬元，應依毒品危害防制條例第十九條第一項
    予以宣告沒收，如全部或一部無法沒收時，以其財產抵償之；扣案海洛因一大包
    （一大包、二小包合計淨重十七．五六公克、包裝重一．九九公克）屬第一級毒
    品、安非他命一包（毛重○．一公克）為第二級毒品、已使用過注射針筒二支則
    為專供施用毒品器具均應沒收並銷燬之，安非他命部分雖未經起訴意旨所論及，
    惟既屬違禁物，自亦應宣告沒收，併予敘明。又分裝袋四十八只，為被告所有供
    販賣毒品犯罪預備之物，併宣告沒收。而未使用針筒八支、食鹽水五瓶、黃色包
    裝膠布一捲，均非販賣毒品所用之物，現金二萬元與販賣毒品所得金額不符，難
    認是被告販賣毒品所得，故皆不諭知沒收。
四、據上論斷，應依刑事訴訟法第二百九十九條第一項前段，毒品危害防治條例第四
    條第一項、第十八條第一項前段、第十九條第一項，刑法第十一條前段、第五十
    六條、第三十七條第一項、第四十七條、第六十五條第一項、第三十八條第一項
    第二款，判決如主文。
本案經檢察官張太龍到庭執行職務
中    華    民    國      八十九    年      七      月        六        日
                                  臺灣臺南地方法院刑事第一庭
                                      法  官  彭  喜  有
右正本證明與原本無異。
如不服本判決，應於判決送達後十日內，向本院提出上訴狀。
                                      書記官  楊  育  民
中    華    民    國      八十九    年      七      月        六        日
附錄本案論罪科刑法條全文
毒品危害防制條例第四條第一項：
  製造、運輸、販賣第一級毒品者，處死刑或無期徒刑；處無期徒刑者，得併科新臺
  幣一千萬元以下罰金。


司法院資訊處製作；財團法人民間司法改革基金會備份。
